臺灣基隆地方法院民事裁定
111年度監宣字第41號
聲  請  人  黃堯興  

相對人即受
監護宣告人  黃堯烽  

關  係  人  黃心怡  

上列聲請人聲請對相對人監護宣告事件，本院裁定如下：
    主  文
宣告黃堯烽（男，民國00年0月00日生，身分證統一編號：Z0000
00000號）為受監護宣告之人。
選定黃堯興（男，民國00年0月00日生，身分證統一編號：Z0000
00000號）為受監護宣告之人之監護人。
指定黃心怡（女，民國00年00月0日生，身分證統一編號：Z0000
00000號）為會同開具財產清冊之人。
聲請費用由受監護宣告之人負擔。
    理  由
一、聲請意旨略以：聲請人之弟即相對人黃堯烽因妄想型思覺失
    調症，致不能為意思表示或受意思表示，或不能辨識其意思
    表示之效果，為此聲請對其為監護之宣告，並聲請選任聲請
    人黃堯興為監護人及指定關係人黃心怡為會同開立財產清冊
    之人等語。
二、按對於因精神障礙或其他心智缺陷，致不能為意思表示或受
    意思表示，或不能辨識其意思表示之效果者，法院得因本人
    、配偶、四親等內之親屬、最近一年有同居事實之其他親屬
    、檢察官、主管機關或社會福利機構之聲請，為監護之宣告
    ，民法第14條第1 項定有明文。次按受監護宣告之人應置監
    護人；法院為監護之宣告時，應依職權就配偶、四親等內之
    親屬、最近一年有同居事實之其他親屬、主管機關、社會福
    利機構或其他適當之人選定一人或數人為監護人，並同時指
    定會同開具財產清冊之人；法院選定監護人時，應依受監護
    宣告之人之最佳利益，優先考量受監護宣告之人之意見，審
    酌一切情狀，並注意下列事項：受監護宣告之人之身心狀
    態與生活及財產狀況。受監護宣告之人與其配偶、子女或
    其他共同生活之人間之情感狀況。監護人之職業、經歷、
    意見及其與受監護宣告之人之利害關係。法人為監護人時
    ，其事業之種類與內容，法人及其代表人與受監護宣告之人
    之利害關係，民法第1110條、第1111條第1項及第1111條之1
    亦分別定有明文。
三、經查：
  ㈠聲請人主張之前揭事實，業據其提出戶籍謄本、中華民國身
    心障礙證明為證。又經本院在鑑定人即長庚醫療財團法人基
    隆長庚紀念醫院林哲名醫師為精神狀態鑑定，結果略以：黃
    員（即相對人）之過去生活史、疾病史、身體檢查及精神狀
    態檢查結果，本院認為，目前黃員因「腦性麻痺」，致其為
    意思表示、受意思表示和辨識其意思表示效果之能力已達「
    完全不能」之程度等語，有長庚醫療財團法人基隆長庚紀念
    醫院111年6月1日長庚院基字第1110600015號函附精神鑑定
    報告書在卷可稽。從而，聲請人聲請對相對人為監護之宣告
    ，為有理由，應予准許。
  ㈡本院參酌上開鑑定報告及聲請人之主張，認聲請人為相對人
    之兄長，有積極意願擔任監護人，並安排相對人生活照顧，
    協助相對人代辦各項事務及財務管理相關事宜，自適宜擔任
    相對人之監護人；而利害關係人黃心怡為相對人之妹，為相
    對人之至親，關係亦屬親密，自有瞭解相對人之財產狀況，
    以利監督之必要，有基隆市政府111年5月26日基府社障貳字
    第1110223767號函附成年監護訪視調查評估報告在卷可稽。
    本院審酌上情，並參以相對人之其他親屬亦均同意由聲請人
    黃堯興及關係人黃心怡分別擔任受監護宣告人之監護人、會
    同開具財產清冊之人，亦有親屬會議同意書在卷可稽，自堪
    認聲請人之主張為真實。故認由聲請人擔任監護人，應符合
    受監護宣告之人之最佳利益，爰選定聲請人為監護人，並指
    定黃心怡為會同開具財產清冊之人。另監護人黃堯興應依據
    民法第1113條準用同法第1099條第1項之規定，對於受監護
    宣告之人即相對人之財產，會同黃心怡於2個月內開具財產
    清冊，並陳報法院，併此敘明。
四、依家事事件法第164條第2項，裁定如主文。
中　　華　　民　　國　　111 　年　　6 　　月　　21　　日
                  家事法庭法　官　何怡穎
以上正本係照原本作成。
如不服本裁定應於送達後10日內向本院提出抗告狀，並繳納抗告
費新臺幣1000元。
中　　華　　民　　國　　111 　年　　6 　　月　　21　　日
                          書記官  葉憶葇